【裁判字號】    97,交聲,814
【裁判日期】    970710
【裁判案由】    違反道路交通管理處罰條例聲明異議
【裁判全文】
臺灣桃園地方法院交通事件裁定         97年度交聲字第814號
原處分機關  交通部公路總局新竹區監理所桃園監理站
異  議  人
即受處分人  甲○○
上列異議人即受處分人因違反道路交通管理處罰條例案件，對於
原處分機關於民國九十七年四月二十二日以桃監裁罰字第裁五二
－ＤＢ0000000號違反道路交通管理事件裁決書所為之處
分，聲明異議，本院裁定如下：
    主  文
異議駁回。
    理  由
一、原處分意旨略以：本件異議人即受處分人於民國九十七年二
    月一日上午十一時許，騎乘車牌號碼ＷＧＱ—八五三號輕型
    機車，沿桃園縣桃園市○○路行駛，行至桃園縣桃園市○○
    街與長春路之交岔路口，闖越長春路紅燈號誌左轉永康街，
    ，經桃園縣政府警察局桃園分局埔子派出所警員當場攔停，
    以異議人有紅燈左轉之違規情事，擎制桃警局交字第ＤＢ0
    000000號通知單舉發，經原處分機關向原舉發機關查
    證違規屬實，遂於九十七年四月二十二日以桃監裁罰字第裁
    五二－ＤＢ0000000號裁決書，以異議人違反道路交
    通管理處罰條例第五十三條第一項、第六十三條第一項第三
    款之規定，裁處罰鍰新臺幣（下同）一千八百元，並記違規
    點數三點等語。
二、聲明異議意旨略以：其於九十七年二月一日上午十一時許，
    於桃園縣桃園市○○路行駛左轉永康街，當時長春路為綠燈
    號誌，永康街為紅燈號誌，當日有下雨，是本件員警舉發與
    事實不符，爰依法聲明異議等語。
三、按汽車駕駛人，行經有燈光號誌管制之交岔路口闖紅燈者，
    處新臺幣一千八百元以上五千四百元以下罰鍰，道路交通管
    理處罰條例第五十三條第一項定有明文。又汽車駕駛人有同
    法第五十三條情形之一者，除依原條款處罰鍰外，並予記違
    規點數三點，此亦為同法第六十三條第一項第三款所明定。
四、本件異議人即受處分人甲○○於九十七年二月一日上午十一
    時許，騎乘車牌號碼ＷＧＱ—八五三號輕型機車，行經桃園
    縣桃園市○○路與永康街之交岔路口，因闖越紅燈左轉永康
    街之違規，遭桃園縣政府警察局桃園分局埔子派出所警員當
    場舉發之事實，此有舉發違反道路交通管理事件通知單一份
    附卷可稽，惟異議人否認其有何闖紅燈之違規情事，並以前
    詞置辯，經查：
  (一)經本院依職權傳訊證人即承辦警員張昭棚到庭具結證稱：當
    天伊當時是在永康街上定點攔檢，在該處看不到長春路的號
    誌，該長春路、永康街交岔路口是單一號誌之紅綠燈，永康
    街綠燈時，長春路是紅燈，伊看到甲○○由長春路左轉永康
    街時，伊看到永康街之號誌為綠燈，所以確認甲○○闖紅燈
    ，伊就攔檢甲○○等情明確（見本院九十七年六月二日訊問
    筆錄），且有卷附證人張昭棚當庭繪製異議人行進路線及攔
    檢現場位置圖一份及桃園縣政府警察局桃園分局於九十七年
    六月三日以桃警分交字第○九七一○三二○八二號函附道路
    交通現場圖及現場照片四幀可稽，足認證人張昭棚於上開時
    間有目睹異議人於上開路段交岔路口闖紅燈左轉之違規無誤
    。又依該證人張昭棚所當庭繪製之現場位置圖，可見證人張
    昭棚執行取締交通違規之處所，距離本件違規路口甚近，且
    舉發時間為上午十一時，雖異議人稱當日有下雨，惟證人張
    昭棚於本院訊問時結述：「當日是毛毛雨，地上濕濕的，但
    雨量不大，當日氣候、光線不會影響其視線」等詞（見上開
    訊問筆錄），可知案發當時為日間，且依證人定點攔檢位置
    與該交叉路口僅有數公尺之距，當時縱有小雨之情形，自當
    不足以影響證人張昭棚之視線，且佐以證人張昭棚為執行勤
    務之警員，受過相關執勤事務之專業訓練，其觀察程度自遠
    較一般人更為專注，是依證人張昭棚本身之能力及當時現場
    視線及舉發地點與違規地點間之距離等客觀事項，足認證人
    張昭棚應能確實判斷異議人於舉發時、地行駛至交岔路口是
    否有闖紅燈之一情，並考諸該證人為本案執勤警員，係維持
    交通秩序依法執行職務之人，與異議人既素不相識，亦無宿
    怨，且經本院傳喚到庭具結作證，應無故意誣陷異議人而捏
    造事實，而自陷偽證重罪危險之理，益徵證人張昭棚其所為
    前揭證詞，應與事實相符，堪以採信。
  (二)再查，長春路、永康街交岔路口號誌為三色號誌無設置箭頭
    圖案號誌上午六時至夜間十一時為號誌管制時段，為簡單對
    開二時相管制，該時段長春路綠燈通行時間為二十五秒（此
    時永康街即為紅燈），黃燈為三秒，紅燈為二秒，永康街綠
    燈通行期間為三十秒（此時長春路為紅燈），黃燈為三秒，
    紅燈為二秒，是週期為六十五秒之事實，有桃園縣政府九十
    七年六月十七日府交工字第○九七○一九二八八八號函暨長
    春路與永康街時制計畫表一份附卷可稽，則依上開時制計畫
    表所示，因長春路與永康街之管制號並無時差，故於永康街
    之管制號誌為綠燈通行號誌時，長春路必為禁止通行之紅燈
    號誌，是證人張昭棚執行本件交通勤務時，目睹異議人自長
    春路左轉永康街時，永康街號誌為綠燈號誌，則斯時長春路
    號誌當為紅燈號誌，要無疑義，是異議人以當時長春路為綠
    燈號誌而無闖紅燈情事置辯，難以採信。
  (三)綜上，異議人於上開時、地，行經有燈光管制號誌管制之交
    岔路口闖紅燈之事實，堪予認定。異議人徒以本件其並無闖
    紅燈之違規，指摘原處分不當，難認可採。此外，異議人復
    未能提出任何對其有利之證據以供調查。從而，原處分機關
    爰引前揭規定，裁處異議人一千八百元罰鍰，並記違規點數
    三點，於法即無法不合，本件異議無理由，應予駁回。
五、據上論斷，應依道路交通管理處罰條例第八十七條第二項、
    道路交通案件處理辦法第十九條，裁定如主文。
中    華    民    國    97    年    7     月    10    日
                      臺灣桃園地方法院交通法庭
                            法  官  陳可薇
以上正本證明與原本無異。
如不服本裁定，應於送達後五日內向本院提出抗告狀（須附繕本
）。
                            書記官  賴佩霞
中    華    民    國    97    年    7     月    10    日


司法院資訊處製作；財團法人民間司法改革基金會備份。
